【裁判字號】    92,基簡,263
【裁判日期】    921008
【裁判案由】    給付票款
【裁判全文】
臺灣基隆地方法院基隆簡易庭民事判決  九十二年度基簡字第二六三號
    原      告  拉風有限公司
    法定代理人  甲○○
    訴訟代理人  乙○○
    被      告  方聰琦即眼鏡工場商行
當事人間請求給付票款事件，本院於民國九十二年九月二十六日言詞辯論終結，判決
如下：
    主    文
被告應給付原告新臺幣壹拾萬肆仟元，及自民國九十二年四月四日起至清償日止，按
年息百分之五計算之利息。
原告其餘之訴駁回。
訴訟費用新臺幣壹仟陸佰柒拾玖元由被告負擔百分之九十五即新臺幣壹仟伍佰玖拾伍
元，餘由原告負擔。
本判決原告勝訴部分得假執行。
    事實及理由要領
甲、兩造聲明及陳述：
一、原告方面：
(一)、被告於民國九十年四月間向原告進貨眼鏡商品，開具支票用以支付貨款計新臺幣
    （下同）十六萬元，其中附表所示票面金額合計十一萬元之三張支票經提示後均
    未兌現，爰訴請被告給付貨款十一萬元及自支付命令送達翌日起至清償日止，按
    年息百分之五計算之遲延利息。
(二)、被告於上開支票退票後，始向原告反應部分眼鏡有瑕疵，因被告曾表示店裡淹過
    水，貨品有泡到水，原告否認相關瑕疵係可歸責於原告。
二、被告方面：被告業已支付部分貨款，因原告所出貨之眼鏡瑕疵甚多，包括鏡架與
    鏡腳氧化、起泡、脫落、龜裂等，被告多次向原告公司業務員張宗仁反應，均未
    獲解決，原告亦拒絕辦理退貨，故被告拒絕給付餘款。
乙、理由要領：
一、原告原依票據關係起訴主張被告應給付十一萬元，及各自附表所示退票日起至清
    償日止，按年息百分之六計算之利息，嗣於本院審理時減縮金額為十萬四千元，
    其後於最後言詞辯論期日則改依貨款關係請求被告給付十一萬元，及自支付命令
    送達翌日起至清償日止，按年息百分之五計算之利息，因請求之基礎事實同一，
    且係減縮後再擴張應受判決事項之聲明，被告復無異議而為本案之言詞辯論，於
    法並無不合，應先敘明。
二、本件原告主張被告向其進貨眼鏡商品，貨款總計十六萬元，被告開具支票作為付
    款方式，被告業已支付五萬元，其中附表所示票面金額合計十一萬元之三張支票
    ，經原告提示後均未兌現，不為被告所爭，並有原告提出之支票、退票理由單（
    原本閱後發還，影本附卷）及銷售出貨單為證，應堪信為真實。
三、被告雖抗辯原告所出貨之眼鏡商品有氧化、起泡等瑕疵，並提出瑕疵明細表為證
    ，惟此為原告所否認，主張上開商品早於九十年四月二十六日交付予被告，被告
    店內淹水才會造成鏡架、鏡腳氧化，被告所稱瑕疵非可歸責原告等語。按「買受
    人應按物之性質，依通常程序從速檢查其所受領之物。如發見有應由出賣人負擔
    保責任之瑕疵時，應即通知出賣人。買受人怠於為前項之通知者，除依通常之檢
    查不能發見之瑕疵外，視為承認其所受領之物。不能即知之瑕疵，至日後發見者
    ，應即通知出賣人，怠於為通知者，視為承認其所受領之物」，民法第三百五十
    六條定有明文。本件兩造買賣之標的物為眼鏡，被告為專業眼鏡行，應可依通常
    程序檢查眼鏡有無瑕疵，如發現有瑕疵，即應從速通知原告，否則即可認被告承
    認所受領之眼鏡為無瑕疵。查被告雖辯稱曾將眼鏡有瑕疵乙事告知時任原告公司
    業務員張宗仁，惟此為原告所否認，被告就此有利抗辯亦未能提出任何證據方法
    以供本院審酌，尚難採憑屬實；被告雖另稱眼鏡是交貨後慢慢氧化、漸進產生瑕
    疵，就令屬實，對此不能即知之瑕疵，被告亦未能舉證證明曾經在發現後立即通
    知原告處理，依上開法條意旨，應認被告業已承認其所受領之眼鏡，其臨訟始行
    爭執眼鏡並未具備一定品質，尚無可採。又被告雖抗辯上開貨款十一萬元中業已
    給付二萬元，僅餘九萬元尚未支付，然此為原告所否認，被告復未能提出任何證
    據以實，亦難採信。
四、按民事訴訟法第二百七十九條所謂之「自認」，係指一方當事人對於他方所陳述
    不利於己之事實加以承認之謂。查被告前於九十二年六月二十七日當庭提出二付
    瑕疵眼鏡，原告雖主張此係被告不當使用而折斷及摩擦所致，然其後於本院審理
    時聲明減縮上開二付眼鏡之價金三千九百元、二千一百元（如銷售出貨單所示）
    ，主張被告應給付十萬四千元（九十二年七月二十五日言詞辯論筆錄參照），本
    院認原告業已自認上開二付眼鏡之瑕疵係可歸責於自己，雖原告嗣於最後言詞辯
    論期日就上開減縮部分再為擴張，然原告未能證明上開自認與事實不符，復未經
    被告同意，此部分之自認撤銷，於法不合（民事訴訟法第二百七十九條第三項參
    照），故原告就超過十萬四千元部分之貨款請求，為無理由，應予駁回。
五、從而，原告依貨款關係請求被告給付十萬四千元及自支付命令送達翌日即九十二
    年四月四日起至清償日止，按年息百分之五計算之利息，為有理由，應予准許。
    逾此部分之請求，顯屬無據，自應予以駁回。
六、另按就民事訴訟法第四百二十七條第一項至第四項訴訟適用簡易程序所為被告敗
    訴之判決，法院應依職權宣告假執行，九十二年九月一日施行之民事訴訟法第三
    百八十九條第一項第三款定有明文。本件係民事訴訟法第四百二十七條第一項所
    定之標的金（價）額五十萬元以下之財產權訴訟，自應就被告敗訴部分依職權宣
    告假執行。
七、訴訟費用一千六百七十九元（裁判費一千二百十二元、送達郵費四百六十七元）
    ，由被告負擔百分之九十五即一千五百九十五元，其餘八十四元則由原告負擔。
中      華      民      國    九十二    年      十      月      八      日
~B臺灣基隆地方法院基隆簡易庭
~B        法      官  楊皓清
右正本證明與原本無異。
對於本件判決如有不服，應於收受送達後二十日內向本院提出上訴書狀，上訴於本院
合議庭，並按他造當事人之人數附具繕本。
中      華      民      國    九十二    年      十      月      九      日
~B        法院書記官  郭廷耀
附表
┌──┬───────┬────┬─────┬───────────┐
│編號│   票    號   │ 發票日 │  退票日  │      票面金額        │
├──┼───────┼────┼─────┼───────────┤
│ 一 │0000000│ 11. │  11.  │    四七，八○○      │
├──┼───────┼────┼─────┼───────────┤
│ 二 │0000000│ 12. │  12.  │    四○，○○○      │
├──┼───────┼────┼─────┼───────────┤
│ 三 │0000000│ 12. │  12.  │    二二，二○○      │
└──┴───────┴────┴─────┴───────────┘


司法院資訊處製作；財團法人民間司法改革基金會備份。
